臺灣高等法院臺南分院刑事裁定
111年度抗字第240號
抗  告  人  吳育倫

上列抗告人因撤銷緩刑案件，不服臺灣臺南地方法院111 年度撤
緩字第28 號中華民國111 年2 月14日裁定（聲請案號：臺灣臺
南地方檢察署111 年度執聲字第126號），提起抗告，本院裁定
如下：
    主  文
原裁定撤銷，發回臺灣臺南地方法院。
    理  由
一、檢察官以受刑人吳育倫前因肇事逃逸案件，經本院於民國11
    0年3月16日以109年度交上訴字第1491號判處有期徒刑10月
    ，緩刑2 年，於110年4月20日確定，緩刑期間至112年4月19
    日止，然受刑人竟於110年10月2日犯不能安全駕駛致生公共
    危險罪，經原審法院以110年度交簡字第3167號判處有期徒
    刑3月，於110年12月20日確定，迄今未逾6個月，受刑人有
    刑法第75條之1第1項第2款之情形，爰聲請撤銷緩刑宣告等
    語。
二、原裁定意旨略以：受刑人前因肇事逃逸，罔顧被害人之身體
    安全，經法院判處有期徒刑10月，緩刑2年，受刑人受緩刑
    宣告後，本應知所悔悟，在行車交通上，更應謹慎行事，尊
    重自己與其他用路人之生命、財產安全，珍惜自新之機會，
    始符合緩刑宣告之目的，竟仍不知警惕，於緩刑期內即110 
    年10月2日酒後駕車，經判處有期徒刑3 月確定，顯見其罔
    顧用路人之安全，前案之緩刑宣告顯未能讓其有所警惕，是
    前案緩刑已難收促其自新、抑制再犯之預期效果，而有執行
    刑罰之必要，核與刑法第75條之1 第1 項第2 款之規定相符
    。從而，依聲請撤銷受刑人之緩刑宣告，於法有據，應予准
    許等語。
三、抗告意旨略以：我雖在緩期期內酒後駕車遭警查獲，但我當
    時本來與友人在外吃飯及燒酒雞，於當晚23時許突然接到父
    親吳柳煌出車禍的電話，我當時心急如焚，為處理車禍事宜
    ，乃不顧一切前往車禍所在地，於途中被警方攔檢查獲，並
    測得吐氣酒精濃度為每公升0.28毫克，此係出於為人子急救
    父親之孝心使然，我認為我的情節尚非重大，自無撤銷緩刑
    執行刑罰之必要，為此請撤銷原審裁定等語。
四、按受緩刑之宣告，緩刑期內因故意犯他罪，而在緩刑期內受
    6月以下有期徒刑、拘役或罰金之宣告確定，足認原宣告之
    緩刑難收其預期效果，而有執行刑罰之必要者，得撤銷其宣
    告，刑法第75條之1第1項第2款定有明文。本條係裁量得撤
    銷緩刑之事由，以有別於刑法第75條應撤銷緩刑宣告之事由
    ，賦予法院決定撤銷與否之判斷權限，法官應依職權本於合
    目的性之裁量，妥適審酌被告所犯前後數罪間，關於法益侵
    害之性質、再犯之原因、違反法規範之情節是否重大、被告
    主觀犯意所顯現之惡性及其反社會性等情，以資認定是否已
    使原為惡性輕微之偶發犯而宣告之緩刑，已難收其預期之效
    果，而確有執行刑罰之必要。
五、經查，本件抗告人前因肇事逃逸案件，經本院於110 年3 月
    16日以109 年度交上訴字第1491號判處有期徒刑10月，併諭
    知緩刑2年，於110 年4月20日確定在案（下稱前案）；於緩
    刑期內即110 年10月2日更犯酒後駕車之公共危險罪，經原
    審法院以110年度交簡字第3167號判處有期徒刑3 月，於110
     年12 月20 日確定在案（下稱後案）等情，有上開判決及
    其前案紀錄表在卷可憑，足認抗告人確有於前案緩刑期內因
    故意犯他罪，而在緩刑期內受6 個月以下有期徒刑之宣告確
    定之事實。　　
六、惟查，抗告人之父親吳柳煌確曾於110年10月2日21時24分許
    在臺南市中華北路觀海橋旁與第三人向富吉發生車禍之事實
    ，此有臺南市政府警察局第五分局道路交通事故當事人登記
    聯單、現場圖、談話筆錄、相片等資料可稽（見本院卷第27
    頁、第35-61頁），而抗告人確於110年10月2日晚上23時許
    駕駛車號000-0000號自小客車行駛於臺南市○區○○街000號處
    為警查獲之情，亦有原審法院以110年度交簡字第3167號卷
    可按，則抗告人當時是否係急著前往處理其父親車禍事宜之
    情，即有查明之必要；又抗告人上開所辯倘若屬實，依照上
    開審查標準（即審酌抗告人所犯前後數罪間，關於法益侵害
    之性質、再犯之原因、違反法規範之情節是否重大、抗告人
    主觀犯意所顯現之惡性及其反社會性等情），是否可認抗告
    人原本之緩刑宣告，已難收其預期之效果，而確有執行刑罰
    之必要，亦應再深入研求。
七、原審以抗告人於緩刑期內再犯酒駕即撤銷其前案之緩刑宣告
    ，雖非無見，然抗告人所述係為前去處理其父親的車禍事宜
    ，始急著駕車上路，此情如果屬實，是否可認其主觀惡性重
    大，況且其吐氣酒精濃度亦僅每公升0.28毫克，超出法定標
    準值不多，是否足以認定其違反法規範之情節重大，其宣告
    之緩刑難收預期效果而有執行刑罰之必要？上開各情均屬未
    明，仍有調查之必要，抗告意旨之指摘為有理由，爰由本院
    將原裁定予以撤銷，並發回由原審法院詳查究明更為妥適之
    處分。
據上論結，應依刑事訴訟法第413 條前段，裁定如主文。
中　　華　　民　　國　　111 　年　　4 　　月　　12　　日
                  刑事第七庭    審判長法　官  吳勇輝
                                      法　官  吳錦佳
                                      法　官  黃國永
以上正本證明與原本無異。
不得再抗告。
　　　　　　　　　　　　　　　　　　　書記官  葉宥鈞　
中　　華　　民　　國　　111 　年　　4 　　月　　12　　日